【裁判字號】    99,訴,692
【裁判日期】    991130
【裁判案由】    分割共有物
【裁判全文】
臺灣彰化地方法院民事判決  99年度訴字第692號
原      告  陳麗雪
訴訟代理人  陳建勛律師
複代理人    賴子文
            魏欣怡
被      告  蕭宏道
被      告  蕭張齊
訴訟代理人  蕭太平
上列當事人間請求分割共有物事件，本院於民國99年11月18日言
詞辯論終結，茲判決如下：
    主      文
兩造共有坐落彰化縣社頭鄉○○段115地號、面積341.81平方公
尺土地，如附圖所示編號A部分面積140.95平方公尺分歸原告取
得；編號B部分面積156.89平方公尺分歸被告蕭宏道取得；編號C
部分面積43.97平方公尺分歸被告蕭張齊取得。
訴訟費用由兩造按附表所示應有部分之比例負擔。
    事實及理由
一、原告起訴主張：
    坐落彰化縣社頭鄉○○段115地號、面積341.81平方公尺土
    地（下稱系爭土地），係兩造共有，應有部分比例如附表所
    示。系爭土地依其使用目的並無不能分割之情事，兩造間亦
    未訂有不分割之特約，然迄今仍不能協議決定其分割之方法
    ，爰依民法第823條第1項前段之規定，請求判決系爭土地應
    予分割等語，並聲明請求依附圖所示方案分割。
二、被告蕭宏道、蕭張齊陳稱：
    同意分割，惟坐落彰化縣社頭鄉○○段97地號土地雖係作為
    道路用地，然其上尚有人居住，且所保留的道路不夠寬，是
    以系爭土地分割後如附圖所示編號A部分應保留作為道路使
    用等語。
三、原告主張系爭土地為兩造所共有，各共有人應有部分如附表
    所示，系爭土地並無因物之使用目的不能分割或契約訂有不
    分割期限之情形，且兩造無法協議分割之事實，已據其提出
    土地登記謄本為證，堪信為真實。是以原告依民法第823條
    第1項、第824條第2項之規定，請求分割系爭土地，於法有
    據，應予准許
四、按共有人因共有物分割之方法不能協議決定，而提起分割共
    有物之訴，應由法院斟酌共有物之性質、共有人之意願、全
    體共有人之利益、經濟效用等因素，秉持公平原則，而為適
    當之分配。查系爭土地為空地，原告提出之分割方案，分割
    線筆直，且各共有人分得部分均有臨路，是本院審酌共有人
    之意願及全體共有人之利益等一切情狀，認為以附圖所示方
    案分割，應屬適當。爰諭知系爭土地之分割方法如主文第1
    項所示。被告雖陳稱如附圖所示編號A部分應保留作為道路
    使用，惟查系爭土地前臨員集路，後臨6公尺寬之同段97地
    號私設巷道，並無通行困難，被告上開主張，對全體共有人
    不利，自非可採，併此敘明。
五、訴訟費用負擔之依據：民事訴訟法第78條、第80條之1、第
    85條第1項但書。
中    華    民    國    99    年    11    月    30    日
                  民事第二庭    法  官  施錫揮
以上正本係照原本作成。
如對判決上訴，應於判決送達後20日內向本院提出上訴狀。如委
任律師提起上訴者，應一併繳納上訴審裁判費。
中    華    民    國    99    年    11    月    30    日
                                書記官  蕭秀吉
附表：
┌──┬───┬───────┐
│編號│共有人│應有部分之比例│
├──┼───┼───────┤
│ 1  │陳麗雪│20000分之8247 │
├──┼───┼───────┤
│ 2  │蕭宏道│20000分之9180 │
├──┼───┼───────┤
│ 3  │蕭張齊│20000分之2573 │
└──┴───┴───────┘

司法院資訊處製作；財團法人民間司法改革基金會備份。
